# 关于流动资产与流动负债的定义？

提问人：dayup2012 时间：2013-06-24 15:20:36
拜读了《计学撮要》，中间有一个流动资产的问题不太明白。P157 《销售合同中包含的质保金条款及其对收入确认的影响》提及质保金应该列示为流动资产。
我注意到部分上市公司年报，消耗性生物资产都放在存货类别（属于流动资产），生产性生物资产都放入非流动资产。如果我是一些名贵的中药材（比如西洋参），要种植 5 年以上才能收获，本年是第一年，是否也要归入流动资产？毕竟是一个正常的营业周期。
但是对于果树这些生产性生物资产，从种植到最后被砍伐（ 30 年），都是要放入非流动资产吗？ 还是挂果后就放入流动资产，因为能产生现金流入了。
谢谢老师指教！

回答人：chenyiwei
种植周期较长的消耗性生物资产，其整个生长周期都在一个正常经营周期之内（“正常经营周期”的定义见《〈企业会计准则第 30 号——财务报表列报〉应用指南》第一条第（三）项），所以是流动资产。但生产性生物资产可在多个正常经营周期内为企业提供农产品等经济利益，因此属于非流动资产。 消耗性生物资产和生产性生物资产的最主要区别是：消耗性生物资产所包含的经济利益都是在其生长结束的时点一次性释放出来的，从消耗性生物资产获得农产品的过程同时也是剥夺其生命的过程（如收割、砍伐、屠宰、捕捞）；而生产性生物资产所包含的经济利益是在一个较长的时间内逐步释放出来的，从生产性生物资产获得农产品的过程不会导致生产性生物资产自身生命的终止。